【裁判字號】    98,抗,404
【裁判日期】    981230
【裁判案由】    聲請具保停止羈押
【裁判全文】
臺灣高等法院高雄分院刑事裁定           98年度抗字第404號
抗告人即
選任辯護人  柳聰賢律師
被      告  甲○○
                    現於臺灣屏東看守所羈押中
選任辯護人  柳聰賢律師
上列抗告人因聲請具保停止羈押案件，不服臺灣屏東地方法院中
華民國98年11月24日裁定（98年度聲字第1565號、第1617號），
提起抗告，本院裁定如下：
    主  文
抗告駁回。
    理  由
一、本件抗告意旨略以：依臺灣大學醫學系教授韓良俊認為「剛
    開始發生時，這些病變並不一定會伴隨疼痛或出血的情形，
    而使得患者輕忽，耽誤病情，但隨著病變的持續發展，一些
    明顯的症狀就會出現，而引起患者的注意」；被告甲○○於
    剛入臺灣屏東看守所時因口腔症狀輕微，毫不在意，才未自
    述身體異狀，惟隨著病變持續，才驚覺病情嚴重，且安泰醫
    院亦證實被告確有白斑症、發炎、潰爛等口腔癌初期症狀，
    且口腔癌病程迅速，病情急轉直下，看守所內醫療資源不足
    ，而被告復已如風中殘燭，岌岌可危，顯有現罹疾病，非保
    外就醫顯難痊癒情形，原審法院未察而駁回聲請人聲請具保
    停止羈押之聲請，於法未合等語。
二、經查：本件被告甲○○因涉犯刑法第271 條第1 項之殺人罪
    嫌，經原審訊問被告後，認其犯罪嫌疑重大，復有共犯劉建
    鴻等人之陳述、證人吳富吉等人之指訴及診斷證明書、現場
    監視器錄影光碟1 片等可資為證，且其所犯為最輕本刑5 年
    以上有期徒刑之罪，復經通緝到案，足認有逃亡之虞，有刑
    事訴訟法第101 條第1 項第1 款、第3 款所定之情形，而有
    羈押之原因及必要，於民國98年9 月14日裁定執行羈押。
三、抗告人即被告之選任辯護人雖以被告有現罹口腔癌，非保外
    就醫顯難痊癒情形，而向原審法院聲請具保停止羈；惟經原
    審法院就被告甲○○之病況，分別函詢臺灣屏東看守所及安
    泰醫療社團法人安泰醫院，嗣經該所函覆：「被告於98年7
    月15日入所時自述身體一切正常，入所迄今僅因高血壓於98
    年7 月17日就診1 次，在所期間內尚無因口腔疼痛求診，本
    所為求慎重於98年11月12日戒送原看診醫院（安泰醫院）門
    診，證實為左頰黏膜白斑症，需持續追蹤觀察」；而安泰醫
    院則函覆稱：「一病患甲○○先生97年8 月18日於本院牙科
    進行上顎左側第一大臼齒牙齦切片檢查，病理報告為麟狀上
    皮細胞皮質化。98年4 月10日再度於本院牙科進行右側頰測
    黏膜切片檢查，病理報告為麟狀上皮細胞皮質化及慢性發炎
    。二98年11月12日至本院牙科門診，口腔內右頰黏膜小塊白
    斑，持續追蹤，應無立即之生命危險。」此分別有臺灣屏東
    看守所於98年11月16日函復之屏所衛字第0980005351號函及
    檢附被告入所內外傷紀錄表、安泰醫院診斷證明書各1 份及
    安泰醫療社團法人安泰醫院於98年11月17日所出具之98安東
    醫字第0674號函在卷可參；而被告係對自身健康狀況最為熟
    忍之人，然其入臺灣屏東看守所時卻從未提出已罹患口腔疾
    病之重症而需看守所予以治療，且被告所就診之安泰醫院，
    亦認僅需持續追蹤即可，無立即之生命危險，因而認被告並
    無現罹疾病，非保外就醫顯難痊癒情形，而駁回其具保停止
    羈押之聲請，經本院審核卷資料並無不合，抗告意旨仍執陳
    詞，為無理由，應予駁回。
三、據上論結，應依刑事訴訟法第412 條，裁定如主文。
中    華    民    國    98    年    12    月    30    日
                  刑事第一庭    審判長法  官  周賢銳
                                      法  官  施柏宏
                                      法  官  黃仁松
以上正本證明與原本無異。
不得再抗告。
中    華    民    國    98    年    12    月    31    日
                                      書記官  林家煜

司法院資訊處製作；財團法人民間司法改革基金會備份。
